【裁判字號】    89,易,188
【裁判日期】    890421
【裁判案由】    違反著作權法
【裁判全文】
臺灣雲林地方法院刑事判決                          八十九年度易字第一八八號
    公  訴  人  臺灣雲林地方法院檢察署檢察官
    被      告  甲○○
右列被告因違反著作權法案件，經檢察官提起公訴（八十九年度偵字第五○九號），
本院判決如左：
    主  文
甲○○連續明知為侵害著作權之物，意圖營利而交付，侵害他人之著作權，處有期徒
刑肆月，如易科罰金，以參佰元折算壹日。
扣案之「愛的滋味」ＣＤ壹片、「臺語排行暢銷大碟」ＣＤ貳片及「愛的滋味」錄音
帶肆捲均沒收。
    事  實
一、甲○○平時在雲林縣西螺鎮各地夜市，以擺設攤位販賣錄音帶及ＣＤ為業，明知
    「風對叨位吹」、「憨憨為你等」、「阮想欲飛」、「手下留情」、「愛的滋味
    」、「十九登機門」等分別係詞曲創作人戴維雄、陳美玲、徐嘉良、廖偉志、林
    錦玲、陳泰山授與大旗製作股份有限公司（下稱大旗公司）著作權之音樂著作，
    又明知擅自重製之音樂著作ＣＤ、錄音帶係侵害著作權之物，不得販賣。甲○○
    竟於民國八十九年一月廿三日晚間八時許，基於概括之犯意，在雲林縣西螺鎮○
    ○路與光明西路口夜市攤位，陳列由不詳之人擅自重製且錄有上開音樂著作之Ｃ
    Ｄ四片及錄音帶五捲，並以ＣＤ每片新臺幣（下同）二百元、錄音帶每捲一百元
    之價格，連續販賣予不特定之顧客各一片及一捲。嗣經著作財產權人大旗公司派
    員發現上情，而於同日晚間十時許，報警會同前往上開夜市被告經營之攤位，當
    場在該攤位扣得上開擅自重製之「愛的滋味」ＣＤ一片、「臺語排行暢銷大碟」
    ＣＤ二片及「愛的滋味」錄音帶四捲。
二、案經大旗公司委由告訴代理人乙○○訴請雲林縣警察局西螺分局報請臺灣雲林地
    方法院檢察署檢察官偵查起訴。
    理  由
一、訊據被告甲○○固供承：伊於右揭時、地販賣扣案之ＣＤ及錄音帶為警查獲之事
    實，惟矢口否認上開犯行，辯稱：上開盜版ＣＤ及錄音帶，係伊當晚向某一自稱
    是大旗公司外務員之男子所購得，伊不知是盜版物云云。然查右揭事實，業據告
    訴代理人乙○○於警訊時指訴綦詳，並有扣案之「愛的滋味」ＣＤ一片、「臺語
    排行暢銷大碟」ＣＤ二片及「愛的滋味」錄音帶四捲足資佐證，而前開扣案之Ｃ
    Ｄ及錄音帶其外盒包裝均未有鐳射標籤等合法之著作權標識，業經本院當庭勘驗
    明確，則以被告自承經營販賣ＣＤ、錄音帶一年多之經驗，焉有可能不具備辨別
    正版帶與盜版帶之能力？而被告又不能舉出向其兜售盜版帶之「大旗公司外務員
    」，以供本院傳證，是否果有其人，已令人質疑。況不論被告係自何人購入上開
    ＣＤ及錄音帶，其既知係盜版帶而陳列、販賣，實不影響其已該當之侵害他人著
    作財產權之犯行。此外，復有經濟部公司執照、台北市政府營利事業登記證及音
    樂著作授權合約書影本附卷可稽，事證明確，被告犯行堪以認定。
二、被告甲○○明知扣案之錄音帶為侵害他人著作權之物，意圖營利而交付，核其所
    為，係違反著作權法第九十三條第三款以同法第八十七條二款之方法侵害他人之
    著作財產權罪。其先後二次犯行，時間緊接，犯罪構成要件相同，顯係基於概括
    之犯意反覆為之，為連續犯，應依刑法第五十六條規定加重其刑。爰審酌被告素
    行良好，未有前科紀錄，有台灣雲林地方法院檢察署刑案資料查註紀錄表及台灣
    高等法院被告全國前案紀錄表各一件在卷可按，及其生活狀況、智識程度，暨其
    為謀己利而侵害他人之智慧財產權、妨害文化發展，販賣之盜版錄音帶數量不多
    、時間尚短，僅賣出ＣＤ一片及錄音帶一捲，獲利有限等一切情狀，量處如主文
    所示之刑，並諭知易科罰金之折算標準，以資懲儆。
三、扣案之「愛的滋味」ＣＤ一片、「臺語排行暢銷大碟」ＣＤ二片及「愛的滋味」
    錄音帶四捲，均係被告所有並供犯罪所用之物，爰併依刑法第三十八條第一項第
    二款規定，宣告沒收之
據上論斷，應依刑事訴訟法第二百九十九條第一項前段，著作權法第九十三條第三款
，刑法第十一條前段、第五十六條、第四十一條、第三十八條第一項第二款，罰金罰
鍰提高標準條例第二條，判決如主文。
本案經檢察官林良蓉到庭執行職務
中      華      民      國      八十八    年    四    月    二十一      日
                                         臺灣雲林地方法院刑事第一庭
                                             法  官  唐  光  義
右正本證明與原本無異。
如不服本判決，應於送達後十日內，向本院提出上訴狀。（須附繕本）
                                             書記官  陳  善  永
中      華      民      國      八十八    年    四    月    二十一      日
著作權法第八十七條：有左列情形之一者，除本法另有規定外，視為侵害著作權或製
版權：第一款：以侵害著作人名譽之方法利用其著作者。第二款：明知為侵害著作權
或製版權之物而散布或意圖散布而陳列或持有或意圖營利而交付者。第三款：輸入未
經著作財產權人或製版權人授權重製之重製物或製版物者。第四款：未經著作財產權
人同意而輸入著作原件或其重製物者。第五款：明知係侵害電腦程式著作財產權之重
製物而仍作為直接營利之使用者。
著作權法第九十三條：有左列情形之一者，處二年以下有期徒刑，得併科新臺幣十
萬元以下罰金：第一款：侵害第十五條至第十七條規定之著作人格權者。第二款：
違反第七十條規定者。第三款：以第八十七條各款方法之一侵害他人之著作權者。


司法院資訊處製作；財團法人民間司法改革基金會備份。
